【裁判字號】    98,易,278
【裁判日期】    980625
【裁判案由】    竊盜
【裁判全文】
臺灣屏東地方法院刑事判決               98年度易字第278號
公  訴  人  臺灣屏東地方法院檢察署檢察官
被      告  甲○○
上列被告因竊盜案件，經檢察官提起公訴（98年度偵字第596 號
、第976 號），被告於準備程序期日就被訴事實為有罪之陳述，
本院合議庭裁定由受命法官獨任進行簡式審判程序，判決如下：
    主  文
甲○○竊盜，處有期徒刑月；又共同攜帶兇器竊盜，處有期徒
刑柒月，扣案之活動板手貳支均沒收。應執行有期徒刑玖月，扣
案之活動板手貳支均沒收。緩刑年，並應向指定之公益團體、
地方自治團體或社區提供捌拾小時之義務勞務，緩刑期間付保護
管束，扣案之活動板手貳支均沒收。
    事  實
一、甲○○先後為下列竊盜行為：
  (一)於民國97年12月18日15時35分許，在屏東市○○路121 號前
    中山公園側門停車場內，見蔡基成所有之國王牌銀藍色腳踏
    車1 部未上鎖，認有機可趁，遂意圖為自己不法之所有，以
    將該腳踏車騎乘離去之方式而徒手竊取之。嗣因其下列第(二)
    部分犯行為警查獲後，在有偵查犯罪職權之警員尚未發覺其
    上開竊盜犯行前，即主動向警方坦承上開情事而自首，始悉
    上情。
  (二)其另與乙○○（通緝中，另行審結）共同意圖為自己不法之
    所有，於98年1 月14日8 時30分許，一同前往屏東市○○路
    149 號現由國有財產局屏東分處管理之「屏東舊酒廠」，並
    由甲○○持其所有客觀上足以傷害人之生命、身體而可供兇
    器使用之活動板手2 支，將位於該酒廠三樓之石綿瓦鐵架拆
    下，乙○○再將甲○○所拆卸之鐵架搬到2 輪推車上並綑綁
    固定，前後共計竊取該處23支鐵架得手；嗣於同日9 時50
    分許，渠2 人欲載運其中5 支鐵架前往變賣時，為警在屏東
    市○○路與清進巷口發覺可疑，上前盤查而查獲上情。
三、案經屏東縣政府警察局屏東分局報請台灣屏東地方法院檢察
    署檢察官偵查起訴。
    理  由
一、按除被告所犯為死刑、無期徒刑、最輕本刑為3 年以上有期
    徒刑之罪或高等法院管轄第一審案件者外，於法院行準備程
    序進行中，被告先就被訴事實為有罪之陳述時，審判長得告
    知被告簡式審判程序之旨，並聽取當事人、代理人、辯護人
    及輔佐人之意見後，裁定進行簡式審判程序，刑事訴訟法第
    273 條之1 第1 項定有明文，本件被告所為係犯死刑、無期
    徒刑、最輕本刑為3 年以上有期徒刑以外之罪，其於準備程
    序中就被訴事實為有罪之陳述，經法官告知簡式審判程序之
    旨，並聽取公訴人、被告之意見後，遂裁定進行簡式審判程
    序，合先敘明。又簡式審判程序之證據調查，不受刑事訴訟
    法第159 條第1 項、第161 條之2 、第161 條之3 、第163
    條之1 及第164 條至第170 條規定之限制，刑事訴訟法第27
    3 條之2 亦定有明文，故本件審理依該規定，亦排除嚴格證
    據調查，併予敘明。
二、事實認定部分：
  (一)就上開事實欄第一、(一)部分，業據被告甲○○於本院審理時
    坦承不諱，並與證人即被害人蔡基承於警詢時之證述互核大
    致相符（見屏警分偵字第00980001506 號卷第8 頁至第9 頁
    ）；此外，復有屏東縣政府警察局屏東分局搜索扣押筆錄1
    份、扣押物品目錄表1 紙（以上見上開警卷第12頁至第15頁
    ）、贓物認領保管單1 紙（見上開警卷第17頁）及照片3 張
    在卷可佐。是被告前揭任意性自白核與事實相符，堪以採信
    。
  (二)就上開事實欄第一、(二)部分，業據被告於本院審理時坦承不
    諱，並與證人即共同被告乙○○於警詢及檢察官偵訊中之證
    述（見屏警分偵字第0980001084號卷第5 頁至第7 頁、屏東
    地檢署98年度偵字第596 號卷第7 頁）、證人即國有財產局
    屏東分處員工蘇國偉於警詢中之證述（見上開警卷第8 頁至
    第9 頁）互核大致相符；此外，復有屏東縣政府警察局屏東
    分局扣押筆錄1 份（見上開警卷第11頁至第13頁）、扣押物
    品目錄表1 紙（見上開警卷第16頁）、贓物認領保管單1 紙
    （見上開警卷第29頁）及照片8 張（見上開警卷第32頁至第
    35頁）在卷可佐。是被告前揭任意性自白核與事實相符，亦
    可採信。
  (三)綜上所述，本件事證已臻明確，被告犯行可以認定，自應依
    法論科。
三、按刑法第321 條第1 項第3 款之攜帶兇器竊盜罪，係以行為
    人攜帶兇器為其加重條件，此所謂兇器，其種類並無限制，
    凡客觀上足以對人之生命、身體、安全構成威脅，具有危險
    性之物品均屬之，且只需行竊時攜帶此具有危險性之兇器為
    已足，並不以攜帶之初有行兇意圖為必要。被告就上開事實
    欄第一、(二)部分所示之竊盜犯行，其所攜帶之活動扳手2 支
    ，均為金屬製品，質地堅硬之物，有上開刑案照片附卷可考
    ，若持以行兇，客觀上均足致他人生命、身體發生危害，顯
    為具有危險性之兇器無訛。核被告所為，就上開事實欄第一
    、(一)部分，係犯刑法第320 條第1 項之普通竊盜罪；就上開
    事實欄第一、(二)部分，係犯刑法第321 條第1 項第3 款之攜
    帶兇器加重竊盜罪。被告與乙○○就上開事實欄第一、(二)部
    分之攜帶兇器加重竊盜罪，有犯意聯絡與行為分擔，為共同
    正犯。復按刑法第62條所規定之自首，係以犯人在犯罪未發
    覺前，向該管公務員自承犯罪，而受法律之裁判為要件。所
    謂未發覺，乃指犯罪事實未為有偵查犯罪職權之公務員發覺
    ，或犯罪事實雖已發覺，而犯人為誰，尚不知者而言。而向
    該管公務員自承其犯罪，不以先自向該公務員告知為必要，
    即受追問時，告知其犯罪仍不失為自首，最高法院92年台上
    字第487 號判決意旨可資參照。查被告係因上開事實欄第一
    、(二)部分竊盜犯行為警查獲後，主動坦承其另涉有上開事實
    欄第一、(一)部分所示竊取腳踏車之犯行等情，業據被告於本
    院審理時陳述明確（見本院卷第65頁背面），並有被告警詢
    筆錄1 份（見屏警分偵字第00980001506 號卷卷第4 頁至第
    7 頁）、自白書1 紙（見上開警卷第18頁）及偵查報告1 紙
    （見上開警卷第2 頁）附卷可參。則被告於偵查犯罪機關不
    知何人為犯人前，主動告知犯行，嗣並接受法院裁判，爰依
    刑法第62條前段規定就其此部分犯行減輕其刑。茲審酌被告
    正值青壯，身體健全卻不思循正當途徑賺取所需，隨意竊取
    他人物品，欠缺對他人財產權之尊重，惟念及其犯後尚知坦
    承犯行，頗有悔意，犯後態度堪稱良好，且被害人均已取回
    遭竊物品，所受損害尚非過鉅，另兼衡其前無何犯罪科刑執
    行情形，有臺灣高等法院被告前案紀錄表1 份在卷可考，素
    行尚稱良好暨其智識程度、生活狀況等一切情狀，就其先後
    所犯分別量處如主文所示之刑，並合併定其應執行之刑，以
    資懲儆。又被告前未曾因故意犯罪受有期徒刑以上刑之宣告
    ，有上開被告前案紀錄表在卷可佐，其因一時失慮至罹刑章
    ，經此偵查、審判科刑教訓，應能知所警惕而無再犯之虞，
    本院認所宣告之刑以暫不執行為適當，爰宣告緩刑3 年，用
    勵自新，惟為使被告確知悔悟，本院認除上開緩刑之宣告外
    ，另有賦予其一定負擔之必要，並依刑法第74條第2 項第5
    款之規定，命其應向指定之公益團體、地方自治團體或社區
    提供80小時之義務勞務。另因本院對被告為刑法第74條第2
    項第5 款提供義務勞務之宣告，是併依刑法第93條第1 項第
    2 款之規定，諭知於緩刑期間付保護管束。扣案之活動板手
    2 支，業據被告供陳為其所有，且為供其犯上開事實欄第一
    、(二)部分犯行所用之物，遂依刑法第38條第1 項第2 款、第
    3 項宣告沒收之。末就上開事實欄第一、(二)部分，被告用來
    裝載鐵架之2 輪推車，並未扣案，且被告亦否認為其所有，
    爰不另宣告沒收。
據上論斷，應依刑事訴訟法第273 條之1 、第299 條第1 項前段
，刑法第28條、第320 條第1 項、第321 條第1 項第3 款、第62
條前段、第51條第5 款、第74條第1 項第1 款、第74條第2 項第
5 款、第93條第1 項第2 款、第38條第1 項第2 款，刑法施行法
第1條之1，判決如主文。
本案經檢察官廖華君到庭執行職務
中    華    民    國    98    年    6     月    25    日
                  刑事第五庭    法  官  程士傑
以上正本證明與原本無異。
如不服本判決應於收受判決後10日內向本院提出上訴書狀，並應
敘述具體理由；其未敘述上訴理由者，應於上訴期間屆滿後20日
內向本院補提理由書（均須按他造當事人之人數附繕本）「切勿
逕送上級法院」。
中    華    民    國    98    年    6     月    25    日
                                書記官  孫秀桃
附錄論罪科刑法條：
刑法第320 條第1 項
意圖為自己或第三人不法之所有，而竊取他人之動產者，為竊盜
罪，處 5 年以下有期徒刑、拘役或 5 百元以下罰金。
刑法第321 條第1 項第3 款
犯竊盜罪而有左列情形之一者，處 6 月以上、 5 年以下有期徒
刑：
三、攜帶兇器而犯之者。


司法院資訊處製作；財團法人民間司法改革基金會備份。
